STEVE BRAYTON GÓNGORA **LUÉVANO**

Licenciado en tecnologías de la información con experiencia en el desarrollo y gestión de proyectos. Disfruto proponer soluciones innovadoras y efectivas que optimizan procesos y mejoran la eficiencia operativa. Me apasiona resolver problemas complejos y colaborar estrechamente con diversas áreas para asegurar la integración efectiva de soluciones tecnológicas, valorando la oportunidad de compartir mis conocimientos y habilidades.



LINKEDIN stevegongoral

EMAIL steve.gongora@gmail.com TELÉFONO 8126486231

GITHUB SteveGongoraL

EXPERIENCIA LABORAL

Ingeniero de Software y Soporte Técnico

SISTEMAS AUTOMOTRICES DE MÉXICO (SISAMEX)

[abr. 2023 - abr. 2024]

- Desarrollé un sistema integral para gestionar los objetivos y tareas diarias de un área específica.
- Creé un dashboard interactivo para evaluar la eficiencia de las diferentes áreas de TI.
- Desarrollé una aplicación empresarial que optimizó la administración y desarrollo de proyectos internos.
- Proporcioné soporte técnico en planta, asegurando el funcionamiento continuo de los sistemas y optimizando las operaciones diarias.

Soporte técnico

FACULTAD DE ORGANIZACIÓN DEPORTIVA (FOD)

[jun. 2022 - dic. 2022]

- Desarrollé un sistema para el registro y control de asistencia a talleres y conferencias del Congreso Internacional FOD 2022.
- Proporcioné soporte técnico a la facultad y gestioné la programación de salas de cómputo para clases específicas en la facultad.

EDUCACIÓN

Licenciado en Tecnologías De La Información Facultad de Contaduría Pública y Administración (FACPYA)

[en. 2019 - jun. 2023]

HABILIDADES

- Atención a los detalles
- Capacidad de adaptación
- Capacidad de aprendizaje
- Formación en lenguajes de programación (Python, Javascript, C# React)
- Manejo de bases de datos
- Pasión por la innovación
- Trabajo en equipo

CERTIFICADOS

Fundamentos profesionales del desarrollo de software Microsoft

[may. 2024]

Soporte de tecnologías de la información de Google

[dic. 2022]

Coursera